---
title: "homework_202605"
author: "xncheng"
date: "`r Sys.Date()`"
output:
  word_document:
    reference_docx: "my_style.docx"
---

```{r setup, include=FALSE}
knitr::opts_chunk$set(echo = TRUE,
                      warning = FALSE,
                      message = FALSE)
```

**1、请列出基于R脚本获取网络数据的三种方式？一些生态专业数据库提供了API，方便访问和下载数据，其中，API端点指的是什么？**

1.  使用download.file()通过URL下载网络数据；

2.  使用数据API下载数据；

3.  直接读取公开的CSV、JSON、Excel文件，或者使用生态学数据库的专用R包进行数据读取(read.csv() ade4包等)。

-   API端点是API提供的特定URL路径。

**2、请完成下面的填空，加载R内置数据集Doubs，读取其中鱼类丰富度Spe数据，将Spe导入SQLite数据库，然后基于tidyverse包在数据库内部删除Spe中所有列为0的行，再将数据加载到R环境中。**

**1）从ade4包中加载doubs数据集，并读取鱼类丰富度数据fish。**

      data(doubs, [**package**]{.underline} = [**"ade4"**]{.underline})；Spe \<- doubs\$[**fish**]{.underline}

```{r}
data(doubs,package = "ade4");
Spe <- doubs$fish
```

**2）创建和连接名为doubs.sqlite数据库，将Spe导入其中，名为Spe_sqlite。**

      library(DBI); library(RSQLite)

      con \<- dbConnect(RSQLite::SQLite(),  [**"doubs.sqlite"**]{.underline})

      dbWriteTable(con, [**"Spe_sqlite", Spe,**]{.underline} overwrite = TRUE)

```{r}
library(DBI)
library(RSQLite)

con <- dbConnect(RSQLite::SQLite(),"doubs.sqlite")

dbWriteTable(con, "Spe_sqlite",Spe,overwrite = TRUE)
con
```

**3)  查看Spe_sqlite，并删除所有列为0的行，然后把数据拉到R内存。**

     library(tidyverse)

     Spe_tbl \<- tbl(con, [**"Spe_sqlite"**]{.underline})

     Spe_tbl_sel \<- Spe_tbl %\>%

            [**filter**]{.underline} (if_any(everything(), \~ . != 0))

      Spe_local \<- [**collect**]{.underline} (Spe_tbl_sel)

```{r}
library(tidyverse)

Spe_tbl <- tbl(con, "Spe_sqlite")
Spe_tbl_sel <- Spe_tbl %>%
        filter(if_any(everything(), ~ . != 0))
Spe_local <- collect(Spe_tbl_sel)
```

**4)  将Spe_local以csv格式保存到data文件夹里。**

     write.csv(Spe_local, [**"data/Spe_local.csv"**]{.underline})

```{r}
write.csv(Spe_local, "data/Spe_local.csv")
```
